臺灣雲林地方法院協商程序宣示判決筆錄
　　　　　　　　　　　　　　　　　　　100年度訴字第933號
　　　　　　　　　　　　　　　　　　　100年度訴字第974號
公　訴　人　臺灣雲林地方法院檢察署檢察官
被　　　告　李宏祥
指定辯護人　本院公設辯護人許俊雄
上列被告因違反毒品危害防制條例案件，經檢察官提起公訴（
100年度毒偵字第1383、1411、1552號）及移送併辦（100年度毒
偵字第1362號），並聲請法院改依協商程序而為判決，本院認為
適當，同意由受命法官獨任進行協商判決程序，於中華民國100
年11月30日下午4 時40分在本院第九法庭合併宣示判決，以代判
決書，出席職員如下：
　　法　官　謝宜雯
　　書記官　林美鳳
　　通　譯　王聰裕
法官起立朗讀判決主文、犯罪事實要旨、處罰條文並告知上訴限
制、期間及提出上訴狀之法院，且諭知記載其內容：
一、主  文：
    李宏祥施用第二級毒品，累犯，處有期徒刑肆月。又施用第
    一級毒品，累犯，處有期徒刑捌月。扣案之第一級毒品海洛
    因壹包（驗餘淨重貳點壹肆捌零公克）沒收銷燬之。扣案之
    鏟管壹支及注射針筒壹支，均沒收之。又施用第二級毒品，
    累犯，處有期徒刑肆月。又施用第一級毒品，累犯，處有期
    徒刑捌月。扣案之注射針筒壹支，沒收之。應執行有期徒刑
    壹年陸月。扣案之第一級毒品海洛因壹包（驗餘淨重貳點壹
    肆捌零公克）沒收銷燬之。扣案之鏟管壹支及注射針筒貳支
    ，均沒收之。
二、犯罪事實要旨：
  (一)李宏祥前於民國88年間因施用毒品案件，經依本院88年度毒
    聲字第732 號刑事裁定移送勒戒處所觀察、勒戒後，認有繼
    續施用毒品之傾向，再依本院88年度毒聲字第1073號刑事裁
    定令入戒治處所施以強制戒治，嗣經本院以89年度毒聲字第
    159 號裁定停止戒治，所餘戒治期間付保護管束。惟因李宏
    祥違反保護管束應遵守事項，再經本院以89年度毒聲字第67
    4 號刑事裁定撤銷停止戒治，令入戒治處所施以強制戒治，
    於民國90年1 月15日執行強制戒治期滿釋放，並由臺灣雲林
    地方法院檢察署檢察官於90年2 月14日以90年度戒毒偵字第
    23號為不起訴處分確定。復於92年間，再因施用毒品案件，
    經起訴並戒治，由本院以92年度訴字第385 號刑事判決判處
    有期徒刑1 年確定；而強制戒治部分，則依本院91年度毒聲
    字第1004號裁定令入戒治處所施以強制戒治，嗣再經本院以
    92年度毒聲字第264 號裁定停止戒治，於92年4 月21日停止
    其處分出監，所餘戒治期間並付保護管束，迄於92年12月2
    日保護管束期滿未經撤銷而視為執行完畢。又於94年間因竊
    盜案件，經本院以94年度易字第224 號刑事判決判處有期徒
    刑1 年，檢察官及李宏祥均不服，上訴於臺灣高等法院臺南
    分院，經該院以94年度上易字第385 號刑事判決撤銷原判決
    ，改判處有期徒刑10月確定，復於95年間再因施用毒品案件
    ，經本院以95年度訴字第278 號刑事判決判處有期徒刑1 年
    3 月確定，嗣經本院以96年度聲減字第152 號刑事裁定減刑
    為有期徒刑7 月又15日，上開2 案件，經接續執行，於96年
    7 月16日因徒刑執行完畢出監。於97年間，李宏祥又再因施
    用毒品案件，經臺灣彰化地方法院以97年度訴字第1707號刑
    事判決判處有期徒刑8 月、4 月，應執行有期徒刑10月確定
    ，於98年9 月5 日縮刑期滿執行完畢。
  (二)李宏祥復分別基於施用第二、一級毒品之犯意，於100年9月
    8 日下午3 時30分為警查獲前數分鐘，在其雲林縣斗六市鎮
    ○里○○路501 號住處，以將毒品甲基安非他命置入玻璃球
    內燒烤後吸食煙霧之方式，施用第二級毒品甲基安非他命1
    次。再接著以將毒品海洛因摻水置入針筒注射身體之方式，
    施用第一級毒品海洛因1 次；嗣於100 年9 月8 日下午3 時
    30分，在其上揭住處為警拘提，經其自行交付毒品海洛因1
    包（驗餘淨重2.1480公克）、注射針筒1 支及鏟管1 支，並
    經其同意採尿送驗，結果呈毒品可待因、嗎啡及安非他命、
    甲基安非他命之陽性反應，始悉上情。
  (三)李宏祥復分別基於施用第二、一級毒品之犯意，於100年9月
    28日為警採尿時回溯96及72小時內某時，在其雲林縣斗六市
    鎮○里○○路501 號住處，以將毒品甲基安非他命置入玻璃
    球內燒烤後吸食煙霧之方式，施用第二級毒品甲基安非他命
    1 次。另再以將毒品海洛因摻水置入針筒注射身體之方式，
    施用第一級毒品海洛因1 次；嗣於100 年9 月28日上午7 時
    10分，在其上揭住處為警搜索，扣得注射針筒1 支，經其同
    意採尿送驗，結果呈毒品可待因、嗎啡及安非他命、甲基安
    非他命之陽性反應，始悉上情。
三、處罰條文：
    毒品危害防制條例第10條第1 項、第2 項、第18條第1項前
    段，刑法第11條、第47條第1 項、第38條第1 項第2 款、第
    51條第5 款。
四、協商判決原則上不得上訴。但有刑事訴訟法第455 條之4 第
    1 項第1 款「於本訊問程序終結前，被告撤銷協商合意或檢
    察官撤回協商聲請者」；第 2款「被告協商之意思非出於自
    由意志者」；第4 款「被告所犯之罪非第455 條之2 第1 項
    所得以協商判決者」；第6 款「被告有其他較重之裁判上一
    罪之犯罪事實者」；第7 款「法院認應諭知免刑或免訴、不
    受理者」等情形之一，或協商判決違反同條第2 項「法院應
    於協商合意範圍內為判決；法院為協商判決所科之刑，以宣
    告緩刑或2 年以下有期徒刑、拘役或罰金為限」等規定者（
    以上均簡稱但書情形），不在此限（即有但書情形，依法仍
    得上訴）。
五、本件如有上述但書情形，且不服本判決時，得自收受判決送
    達之日起10日內，向本院提出上訴狀（須附繕本），上訴於
    第二審法院。
六、依據刑事訴訟法第455條之9之規定，作成本宣示判決筆錄，
    以代判決書。
中    華    民    國   100    年    11    月    30    日
                  刑事第一庭  書記官  林 美 鳳
                              法  官  謝 宜 雯
以上正本證明與原本無異。
                              書記官  林 美 鳳
中    華    民    國   100    年    12    月    6     日